【裁判字號】    99,易,296
【裁判日期】    990526
【裁判案由】    違反性騷擾防治法
【裁判全文】
臺灣嘉義地方法院刑事判決               99年度易字第296號
公  訴  人  臺灣嘉義地方法院檢察署檢察官
被      告  甲○○
上列被告因違反性騷擾防治法案件，經檢察官提起公訴（九十九
年度偵字第三０七八號），本院判決如下：
    主  文
甲○○意圖性騷擾，乘人不及抗拒而為觸摸其臀部之行為，處有
期徒刑參月，如易科罰金，以新臺幣壹仟元折算壹日。
    犯 罪 事 實
一、甲○○於民國九十九年一月八日凌晨二時許，在雲林斗六市
    ○○路○○○號○○醫院○○分院六樓護理站前610 -609外
    走道處，趁該院護士Ａ女（警卷代號H00000000，姓名年籍
    詳卷）專注工作不及抗拒時，竟意圖性騷擾，自Ａ女後方觸
    摸其臀部，經Ａ女報警處理後，始悉上情。
二、案經Ａ女訴由雲林縣警察局斗六分局報請臺灣雲林地方法院
    檢察署檢察官呈請臺灣高等法院臺南分院檢察署檢察長令轉
    臺灣嘉義地方法院檢察署檢察官偵查起訴。
    理  由
一、按被告以外之人於審判外之陳述，雖不符刑事訴訟法第一百
    五十九條之一至第一百五十九條之四規定，而經當事人於審
    判程序同意作為證據，法院審酌該言詞陳述或書面陳述作成
    時之情況，認為適當者，亦得為證據。當事人、代理人或辯
    護人於法院調查證據時，知有第一百五十九條第一項不得為
    證據之情形，而未於言詞辯論終結前聲明異議者，視為有前
    項之同意，刑事訴訟法第一百五十九條之五定有明文。查被
    告甲○○於言詞辯論終結前，對於卷附各傳聞證據之證據能
    力，均未聲明異議。本院審酌卷附各傳聞證據作成時之情況
    ，認無顯不適當之情形，且採納上開證據方法，尚無礙於被
    告於程序上之彈劾詰問權利，而認上開傳聞證據合於刑事訴
    訟法第一百五十九條之五規定，因而均具證據能力，合先敘
    明。
二、訊據被告對上開犯罪事實坦承不諱，核與證人即告訴人Ａ女
    於警詢時及偵查中之證詞相符，足徵被告上開自白確與事實
    相符，應係可採。是本件事證明確，被告上開犯行至堪認定
    ，應依法論科。
三、核被告所為，係犯性騷擾防治法第二十五條第一項意圖性騷
    擾，乘人不及抗拒而為觸摸其臀部之行為罪。爰審酌被告國
    中肄業之智識程度，前有竊盜、違反性騷擾防制法前科之素
    行，其罹有肝硬化等疾病之生活狀況，其乘被害人Ａ女不及
    抗拒，觸摸其臀部之手段，以及犯罪後坦承犯行之態度等一
    切情狀，量處如主文所示之刑，並諭知易科罰金之折算標準
    ，以資懲儆。
四、公訴意旨另以：被告於九十九年一月七日凌晨一時三十分許
    ，在雲林斗六市○○路○○○號○○醫院○○分院六樓626-
    2 病房內，趁該院護士Ａ女前往制止喧嘩不及抗拒時，竟意
    圖性騷擾，自Ａ女後方觸摸其左上臂（起訴書誤載為臀部，
    經蒞庭檢察官當庭更正）。因認被告此部分亦涉犯性騷擾防
    治法第二十五條第一項罪嫌云云。惟按犯罪事實應依證據認
    定之，無證據不得認定其犯罪事實；不能證明被告犯罪者，
    應諭知無罪之判決，刑事訴訟法第一百五十四條第二項、第
    三百零一條第一項分別定有明文。又按認定不利於被告之事
    實，須依積極證據，苟積極證據不足為不利於被告事實之認
    定，即應為有利於被告之認定，更不必有何有利之證據，最
    高法院著有三十年上字第八一六號判例可資參照。訊據被告
    堅詞否認其有上開犯行。按性騷擾防治法第二十五條第一項
    係以行為人有意圖性騷擾，乘人不及抗拒而為親吻、擁抱或
    觸摸其臀部、胸部或其他身體隱私處之行為作為其構成要件
    ，若行為人所為親吻、擁抱或觸摸他人之身體部位並非臀部
    、胸部或其他身體隱私處，則難以上開罪名相繩。經查，公
    訴意旨係指被告涉嫌觸摸告訴人之「左上臂」而涉犯上開罪
    嫌，惟人體之「左上臂」並非經常為衣著所完全覆蓋遮掩之
    部位，且尚非社會通念所共認之隱私部位，是觸摸該處是否
    該當上開構成要件已非無疑；參以告訴人於警詢時陳稱：當
    時係因被告在病房內喧鬧而前往制止被告，被告則要伊不要
    管他始出手觸摸其左上臂等語，足見被告當時係因抗拒告訴
    人之制止而與告訴人有所肢體碰觸；且告訴人於偵查中亦陳
    稱：被告當時應該是叫伊不要管閒事之意等詞，均足徵被告
    主觀上尚乏性騷擾之意圖。此外，復查無其他積極證據足資
    證明被告確有公訴人所指犯行，是就此部分應認被告罪嫌尚
    有不足，惟依公訴意旨既認此部分與前開起訴部分並經本院
    論罪科刑部分，屬實質上一罪關係（見本院卷第20頁），故
    就此部分，爰不另為無罪之諭知，併此敘明。
據上論斷，應依刑事訴訟法第二百九十九條第一項前段，性騷擾
防治法第二十五條第一項，刑法第十一條、第四十一條第一項前
段，判決如主文。
本案經檢察官李志明到庭執行職務。
中    華    民    國    99    年    5     月    26    日
                刑事第五庭    法  官  曾宏揚  
以上正本證明與原本無異。
如不服本判決應於收受判決後10日內向本院提出上訴書狀，並應
敘述具體理由；其未敘述上訴理由者，應於上訴期間屆滿後20日
內向本院補提理由書（均須按他造當事人之人數附繕本）「切勿
逕送上級法院」。告訴人或被害人如對於本判決不服者，應具備
理由請求檢察官上訴，其上訴期間之計算係以檢察官收受判決正
本之日期為準。
中    華    民    國    99    年    5     月    26    日
                              書記官  陳慶昀
附錄本判決論罪法條：
性騷擾防治法第25條第1項
意圖性騷擾，乘人不及抗拒而為親吻、擁抱或觸摸其臀部、胸部
或其他身體隱私處之行為者，處二年以下有期徒刑、拘役或科或
併科新臺幣十萬元以下罰金。

司法院資訊處製作；財團法人民間司法改革基金會備份。
